### Understanding "-IE" Stem Changing Verbs

</br>

* If it is a two syllable verb we change the first syllable
* If it is a three syllable verb we change the middle syllable

</br>


#### `perfer (to lose)` (two syllable so add i to first)
-------------

English            | Singular  | Plural
-------------------|---------- | -------------
i/we               | pierdo    | perdemos
you/all of you     | pierdes   | perdéis
he-she-you/they    | pierde    | pierden 



#### `preferir (to prefer)` (three syllable so add i to middle)
-------------

English            | Singular  | Plural
-------------------|---------- | -------------
i/we               | prefiero  | preferimos
you/all of you     | prefieres | preferís
he-she-you/they    | prefiere  | prefieren

